　　　　　 臺灣高雄地方法院刑事判決　　　　　　　100年度易字第325號
公　訴　人　臺灣高雄地方法院檢察署檢察官
被　　　告　劉柏吾
　　　　　　陳緯鵬
　　　　　　廖宥甯
上列被告因賭博案件，經檢察官聲請以簡易判決處刑（97年度偵
字第34269 號），經本院認為不宜以簡易判決處刑（99年度審簡
字第3652號），改依通常程序審理，判決如下：
    主  文
劉柏吾、陳緯鵬、廖宥甯均無罪。
    理  由
一、公訴意旨略以：被告劉柏吾前因違反電子遊戲場業管理條例
    案件，經本院以91年度簡字第1153號判處有期徒刑3 月確定
    ，於民國92年5 月21日易科罰金執行完畢；被告廖宥甯前因
    誣告案件，經臺灣臺中地方法院以93年度中簡字第55號判處
    有期徒刑3 月確定，於93年3 月30日易科罰金執行完畢。詎
    被告劉柏吾、廖宥甯2 人仍不知悔改，共同基於賭博之犯意
    聯絡，由被告劉柏吾先登入不詳網站下載「俄羅斯輪盤」軟
    體後，再以每日薪水新臺幣（下同）800 元僱用被告廖宥甯
    ，嗣被告廖宥甯於97年2 月3 日19時30分許，攜帶筆記型電
    腦1 台，至被告陳緯鵬位於高雄市○○路80之1 號住處，擺
    設上開筆記型電腦，先以無線網路連結及進入網站，開啟「
    俄羅斯輪盤」軟體後，再由陳緯鵬以每次下注最低金額100
    元、最高金額5 萬元押賭輪盤上所開出號碼之號碼、顏色、
    大小、單雙等，以此方式在上開處所與電腦對賭而賭博財物
    ；嗣因被告陳緯鵬賭輸50萬元，被告劉柏吾為催討債務，遂
    於97年2 月4 日凌晨某時，在被告陳緯鵬上開住處騎樓下，
    要求被告陳緯鵬簽立50萬元之本票5 紙後，再向被告陳緯鵬
    之友人催討上開債務（涉犯妨害自由、恐嚇、傷害等罪嫌已
    另為不起訴處分）時，為警查獲，並扣得賭具筆記型電腦3
    台、籌碼1 盒、押注表4 張等物，因認被告劉柏吾、陳緯鵬
    、廖宥甯涉犯刑法第266 條之賭博罪嫌。
二、按犯罪事實應依證據認定之，無證據不得認定犯罪事實；不
    能證明被告犯罪者，應諭知無罪之判決，刑事訴訟法第154
    條第2 項、第301 條第1 項分別定有明文。又事實之認定，
    應憑證據，如未能發現相當證據，或證據不足以證明，自不
    能以推測或擬制之方法，為裁判基礎（最高法院40年台上字
    第86號判例參照）。另認定犯罪事實所憑之證據，雖不以直
    接證據為限，間接證據亦包括在內；然而無論直接或間接證
    據，其為訴訟上之證明，須於通常一般之人不致有所懷疑，
    而得確信其為真實之程度者，始得據為有罪之認定，倘其證
    明尚未達到此一程度，而有合理之懷疑存在時，即無從為有
    罪之認定（最高法院76年台上字第4986號判例參照）。再者
    ，刑事訴訟法第161 條第1 項明定：檢察官就被告犯罪事實
    ，應負舉證責任，並指出證明之方法。依此，檢察官對於起
    訴之犯罪事實，應負提出證據及說服之實質舉證責任。倘其
    所提出之證據，不足為被告有罪之積極證明，或其指出證明
    之方法，無從說服法院形成被告有罪之心證，基於無罪推定
    之原則，自應為被告無罪判決之諭知（最高法院92年台上字
    第128 號判例意旨參照）。另按刑法第266 條第1項 前段之
    公然賭博罪，係以在「公共場所或公眾得出入之場所」賭博
    財物為要件，而「公眾得出入之場所」乃不特定多數人得自
    由進出之謂；在自己住宅或家室內賭博財物，非公共場所或
    公眾得出入之場所，不成立刑法第266 條之罪，亦有司法院
    院字第1458號解釋可資參考。
三、證據能力方面：
    又按被告以外之人於審判外之陳述，雖不符前4 條之規定，
    而經當事人於審判程序同意作為證據，法院審酌該言詞陳述
    或書面陳述作成時之情況，認為適當者，亦得作為證據；當
    事人、代理人或辯護人於法院調查證據時，知有刑事訴訟法
    第159 條第1 項不得為證據之情形，而未於言詞辯論終結前
    聲明異議者，視為有前項之同意，刑事訴訟法第159 條之5
    定有明文。本案檢察官及被告劉柏吾、陳緯鵬、廖宥甯對
    本判決後開引用具有傳聞證據性質之證據資料，於本院行準
    備程序時均表示無意見而不予爭執；且迄至本院言詞辯論終
    結前亦均未聲明異議，本院審酌各該證據作成之情況，並無
    不法取供等非任意性情況，認為適當，爰依上開規定作為證
    據。
四、公訴意旨認被告劉柏吾、陳緯鵬、廖宥甯涉有賭博罪嫌，無
    非係以被告劉柏吾、陳緯鵬、廖宥甯於警詢、偵查之供述、
    高雄市政府警察局楠梓分局後勁派出所搜索、扣押筆錄、扣
    押物品目錄表、照片等資料等為據。訊據被告陳緯鵬、廖宥
    甯均坦承於97年2 月3 日19時30分許在被告陳緯鵬位於高雄
    市○○路80之1 號住處以上揭方式押注財物之事實，被告劉
    柏吾則否認有賭博犯行，並辯稱：我不認識被告陳緯鵬，筆
    記型電腦是我的沒錯，我不知被告廖宥甯會攜帶該筆記型電
    腦和被告陳緯鵬賭博等語。經查：本案被告陳緯鵬、廖宥甯
    於97年2 月3 日晚間以上開「俄羅斯輪盤」軟體押注財物之
    地點係坐落被告陳緯鵬位於高雄市○○路80之1 號住處房間
    內，且被告陳緯鵬於被告廖宥甯到達上址後即將鐵門關上一
    節，業經被告陳緯鵬、廖宥甯於偵查時供述明確（見97年度
    他字第7245號偵卷第46、47頁）；另被告陳緯鵬上開住處並
    未申請網際網路，被告陳緯鵬、廖宥甯以上開「俄羅斯輪盤
    」軟體押注財物時並未連結及進入網站，而係以下載於筆記
    型電腦之「俄羅斯輪盤」軟體押注財物，有被告陳緯鵬於本
    院審理時證述明確（見本院卷第47 頁 ），另經本院查閱本
    案卷證亦無起訴書所載高雄市政府警察局楠梓分局後勁派出
    所搜索、扣押筆錄、扣押物品目錄表、照片等資料，則被告
    當日既係於被告陳緯鵬之私人住宅內以下載於筆記型電腦之
    「俄羅斯輪盤」軟體押注財物，並非連結及進入網站押注財
    物，即非在公共場所或公眾得出入之場所為之，是縱被告劉
    柏吾僱用被告廖宥甯持其筆記型電腦前往上址與被告陳緯鵬
    以上開方式押注財物，均不得繩以刑法第266 條第1 項前段
    之賭博罪。
五、綜上所述，本案依檢察官所提出之證據，尚難使本院產生被
    告3人有罪之心證，且本院復查無其他卷存積極證據足認被
    告3 人確有檢察官所指刑法第266條之賭博犯行，自屬不能
    證明被告3人犯罪，參以首開說明，應諭知被告3人無罪之判
    決。
據上論斷，應依刑事訴訟法第301條第1項前段，判決如主文。
本案經檢察官周天畏到庭執行職務。
中    華    民    國   100    年    5     月    23    日
                  刑事第十九庭      法  官  吳芝瑛
以上正本證明與原本無異。
如不服本判決應於收受送達後10日內向本院提出上訴書狀，並應
敘述具體理由；如未敘述上訴理由者，應於上訴期間屆滿後20日
內向本院補提理由書（均須按他造當事人之人數附繕本）「切勿
逕送上級法院」。
中    華    民    國   100    年    5     月    23    日
                                    書記官  王楨珍